臺灣嘉義地方法院刑事判決
111年度金訴字第161號
 111年度金訴字第191號
公  訴  人  臺灣嘉義地方檢察署檢察官
被      告  郭嘉明


上列被告因加重詐欺等案件，經檢察官提起公訴（110年度偵字
第10606號、111年度偵字第2748號、111年度偵字第2749號）、
移送併辦（111年度偵字第5917、8547號）及追加起訴（111年度
偵字第2507、2509號），本院判決如下：
    主  文
戊○○幫助犯洗錢罪，處有期徒刑肆月，併科罰金新臺幣參萬元，
罰金如易服勞役，以新臺幣壹仟元折算壹日，未扣案門號000000
0000號（含SIM卡壹張）手機壹支及新臺幣伍仟元均沒收，於全
部或一部不能沒收或不宜執行沒收時，均追徵其價額。又幫助犯
洗錢罪，處有期徒刑肆月，併科罰金新臺幣參萬元，罰金如易服
勞役，以新臺幣壹仟元折算壹日，未扣案門號0000000000號（含
SIM卡壹張）手機壹支及新臺幣貳萬元均沒收，於全部或一部不
能沒收或不宜執行沒收時，均追徵其價額。應執行有期徒刑柒月
，併科罰金新臺幣肆萬元，罰金如易服勞役，以新臺幣壹仟元折
算壹日。
追加起訴書所載犯罪事實一（一）部分公訴不受理。
    犯 罪 事 實
一、戊○○明知金融機構帳戶乃個人財產得喪變更之表徵，已預見
    將他人申辦之金融帳戶存摺、金融卡、密碼提供他人，恐遭
    利用作為人頭帳戶，而他人取得非本人之存摺、提款卡及密
    碼等帳戶資料之目的，在於收取贓款及掩飾犯行不易遭人追
    查，而隱匿詐欺取財犯罪所得之去向，竟貪圖報酬，而基於
    縱提供他人之金融帳戶被作為詐欺取財收受、提領不法所得
    之用，使不法所得之去向遭到隱匿，真正從事詐欺取財行為
    人得以逃避國家追訴、查緝，亦不違背其本意之幫助詐欺取
    財、幫助洗錢之不確定故意，分別為下列行為：
(一)於民國110年4月16日10時許，駕車搭載鐘敏榕（涉犯幫助詐
    欺等罪，業經本院以110年度金簡字第146號判決確定）前往
    玉山商業銀行嘉義分行（下稱玉山銀行），由鐘敏榕向玉山
    銀行申辦帳號（808）0000000000000號帳戶（下稱A帳戶）
    ，戊○○並要求鐘敏榕申請網路銀行及約定轉帳功能，辦畢後
    ，鐘敏榕即在玉山銀行前，將A帳戶之存摺、提款卡（密碼
    ）、網路銀行帳號及密碼等交付給戊○○，戊○○則交付新臺幣
    （下同）7,000元之對價，隨後將鐘敏榕A帳戶資料交與姓名
    不明之成年男子，並從該成年男子處取得12,000元，而從中
    獲利5,000元。嗣該不明成年男子取得A帳戶後，即意圖為自
    己不法之所有，基於詐欺取財、洗錢之各別犯意，分別於：
  ⒈110年3月底某日，使用暱稱「夏洋」以通訊軟體LINE向甲○○
    佯稱：加入投資交易網站（www.bitf885.com）可獲利云云
    ，致甲○○陷於錯誤，於110年4月22日12時47分許，依指示匯
    款327,000元至A帳戶，旋遭該不明成年男子提領殆盡。
  ⒉110年3月19日21時許，使用暱稱「張御」以通訊軟體Messeng
    er與丙○○佯稱：下載使用APP軟體「嘉盛國際」，並參與投
    資可獲利云云，致丙○○陷於錯誤，於110年4月23日14時24分
    許，依指示匯款200,000元至A帳戶，旋遭該不明成年男子提
    領殆盡。
  ⒊110年4月10日20時許，使用暱稱「羅晨」以通訊軟體Instagr
    am、LINE向乙○○誆稱：投資比特幣獲利豐厚，邀乙○○下載Bi
    thumb軟體參與投資云云，致乙○○陷於錯誤，於110年4月23
    日12時20分許，依指示匯款263,433元（起訴書誤載為「263
    ,434元」，應予更正）至A帳戶，旋遭該不明成年男子提領
    殆盡。
  ⒋110年4月12日某時許，使用暱稱「GwanDaai」以通訊軟體LIN
    E向丁○○佯稱：投資比特幣獲利豐厚，邀丁○○下載Bithumb軟
    體參與投資云云，致丁○○陷於錯誤，於110年4月23日12時4
    分許，依指示匯款1000,000元至A帳戶，旋遭該不明成年男
    子提領殆盡。
  ⒌110年3月2日某時許，使用暱稱「夢似夢」以通訊軟體Instag
    ram向曾映樺佯稱：可參與穩賺不賠之投資，而邀曾映樺下
    載bitFlyer軟體，並要求曾映樺投入現金云云，致曾映樺陷
    於錯誤，110年4月22日13時52分許依指示匯款210,000元至A
    帳戶，旋遭該不明成年男子提領殆盡。
(二)於110年7月13日19時35分許（追加起訴書時間屬誤載，應予
    更正，見警4353卷第17頁），在友人楊嘉銘（涉犯幫助詐欺
    等罪部分，由本院111年度金簡字第20號審理中）位在嘉義
    縣○○鄉○鎮村000號前，以每月一個帳戶15,000元，二個30,0
    00元之代價，取得楊嘉銘名下申設之永豐商業銀行帳戶：（
    807）00000000000000號（下稱B帳戶），及臺灣銀行嘉北分
    行帳戶：（004）000000000000號（下稱C帳戶）後，隨將B
    、C帳戶於110年7月14日某時許，使用貨運空軍一號寄送至
    仁德站給林盈利（涉犯詐欺取財部分，業經檢察官以111年
    度偵字第8547號起訴，並繫屬於本院審理中），林盈利並給
    付戊○○共50,000元之酬勞，戊○○因而從中獲利20,000元。嗣
    林盈利取得B、C帳戶後，交付與其所屬詐欺集團成員暱稱「
    阿不點」之人（無證據證明係未滿18歲之人，亦無證據證明
    有三人以上），而取得B、C帳戶之「阿不點」即與林盈利共
    同意圖為自己不法之所有，基於詐欺取財、洗錢之犯意聯絡
    ，分別於：
　⒈110年7月15日某時許，撥打電話及以通訊軟體LINE聯繫楊淑
    美，佯稱：為楊淑美之子，而向楊淑美借款云云，致楊淑美
    陷於錯誤，於110年7月19日9時43分許（臺灣嘉義地方檢察
    署檢察官111年度偵字第8547號移送併辦意旨書時間為誤載
    ，應予更正），依指示匯款120,000元至B帳戶，旋遭詐欺集
    團成員提領殆盡。
　⒉110年7月16日某時許，以通訊軟體LINE向賴家瑩（現更名為
    賴亭羽）佯稱：其為賴家瑩友人，邀賴家瑩加入投資交易網
    站VOLYAS可獲利云云，致賴家瑩陷於錯誤，於110年7月19日
    19時43分許，依指示匯款10,000元至C帳戶，旋遭詐欺集團
    成員提領殆盡。
　⒊110年7月20日某時許，使用暱稱「Adam. K」以通訊軟體LINE
    向陳玫修佯稱：加入投資交易網「每日任務收益得」可獲利
    云云，致陳玫修陷於錯誤，於110年7月20日15時58分許，依
    指示匯款5,000元至C帳戶，旋遭詐欺集團成員提領殆盡。
二、案經甲○○、丙○○、乙○○、丁○○告訴；曾映樺訴由新北市政府
    警察局板橋分局報告；楊淑美、賴家瑩、陳玫修訴由嘉義市
    政府警察局第一分局報告臺灣嘉義地方檢察署檢察官偵查起
    訴、移送併辦、追加起訴。
    理  由
一、程序事項
(一)追加起訴：按刑事案件於第一審辯論終結前，得就與本案相
    牽連之犯罪，追加起訴，刑事訴訟法第265條第1項定有明文
    ；而所謂相牽連之案件，則係指刑事訴訟法第7條所列之：
    一、一人犯數罪者。二、數人共犯一罪或數罪者。三、數人
    同時在同一處所各別犯罪者。四、犯與本罪有關係之藏匿人
    犯、湮滅證據、偽證、贓物各罪者。又追加起訴之目的既係
    為求訴訟經濟，則其究否相牽連之案件，當應從起訴形式而
    為觀察。本案公訴人以被告戊○○犯加重詐欺取財罪及一般洗
    錢罪，於111年7月1日以111年度金訴字第191號追加起訴，
    其中就告訴人楊淑美、賴家瑩、陳玫修【上開犯罪事實一（
    二）⒈至⒊】追加起訴部分合法；但被告對告訴人曾映樺部分
    犯行，因與已起訴部分【上開犯罪事實一（一）⒈至⒋】為同
    一被告之同一犯罪事實（詳後述論罪欄中說明），既已起訴
    ，嗣後應以「請求併辦」之方式為之，然偵查檢察官對此部
    分又誤為追加起訴【再行起訴】，容有未恰（詳後述公訴不
    受理部分）。
(二)證據能力：本判決後述引用之傳聞證據，檢察官及被告均知
    有第159條第1項不得為證據之情形，但於審理時皆表示沒有
    意見而不予爭執，且迄至言詞辯論終結前均未聲明異議，本
    院審酌該等證據資料製作時之情況，並無違法不當及證明力
    明顯過低之瑕疵，亦認為以之作為證據應屬適當，是依刑事
    訴訟法第159條之5第2項規定，肯認均有證據能力。至本判
    決所引用之其餘非供述證據，並無證據證明係公務員違背法
    定程序所取得，亦無顯有不可信之情況，且經本院於審理期
    日踐行合法調查程序，該等證據自得作為本案裁判之資料。
二、認定犯罪事實所憑證據及理由
(一)上開犯罪事實，業據被告於本院審理中均坦承（金訴卷第18
    0頁），且與證人即告訴人（下均稱告訴人）甲○○、丙○○、
    乙○○、丁○○、曾映樺、楊淑美、賴家瑩、陳玫修分別於警詢
    中指述（警1368卷第5-9頁；警3943卷第11-14頁；警2645卷
    第9-17、19-20頁；警4416卷第17-19、21-24、31-34頁；偵
    2509卷第19-23頁）、證人鍾敏榕於警詢及偵查中（警2645
    卷第3-8頁；警3943卷第5-9頁；警1368卷第11-13頁；警369
    1卷第17-21頁；偵6944卷第17-19、31-32、45頁；偵2509卷
    第11-14頁）、證人楊嘉銘於警詢及偵查中陳述（警4416卷
    第3-11頁；偵10643卷第17-19頁）、證人林盈利於警詢及偵
    查中供述（警4353卷第1-12頁；偵8547卷第45-51頁）明確
    ，並有內政部警政署反詐騙諮詢專線紀錄表（警1368卷第15
    頁；警3943卷第21-22頁；警2645卷第39-40、43-44頁；警4
    353卷第368-369頁；警4416卷第61-63頁；偵2509卷第31-32
    頁）、受理詐騙帳戶通報警示簡便格式表（警1368卷第17頁
    ；警3943卷第25-35頁；警2645卷第45、47頁；警4353卷第3
    70-374頁；警4416卷第67頁；警4416卷第73-75頁；偵2509
    卷第33頁）、金融機構聯防機制通報單（警1368卷第19頁；
    警3645卷第49頁；警4353卷第375-382頁；警4416卷第71、7
    7-79頁；偵2509卷第35頁）、告訴人乙○○存簿內頁影本及匯
    款回條聯（警1368卷第21頁）、告訴人乙○○提出之LINE對話
    紀錄（警1368卷第23-28頁）、A帳戶開戶資料及交易明細（
    警1368卷第29-31頁；警3943卷第49-51頁）、臺北市政府警
    察局大安分局羅斯福路派出所陳報單（警3943卷第15頁）、
    受理各類案件紀錄表（警3943卷第17頁；警4353卷第402頁
    ；警4416卷第125、129頁；偵2509卷第37頁）、受（處）理
    案件證明單（警3943卷第19頁；警2645卷第35、37頁；警43
    53卷第403頁；警4416卷第127、131頁；偵2509卷第39頁）
    、告訴人丁○○提出之匯款申請書影本（警3943卷第37-41頁
    ）、告訴人甲○○提出之匯款申請書（警2645卷第21頁）、告
    訴人丙○○提出之郵政跨行匯款申請書（警2645卷第23頁）、
    告訴人甲○○提出之LINE對話紀錄（警2645卷第51-68頁）、
    指認犯罪嫌疑人紀錄表（指認人鐘敏榕）（警3691卷第27-3
    0頁）、被告通訊軟體LINE帳號中與證人鐘敏榕之對話紀錄
    （警3691卷第59-61頁）、證人林盈利提供之通訊軟體微信
    暱稱「阿不點」帳號畫面翻拍（警4353卷第174頁）、被告
    手機LINE與林盈利之對話紀錄（警4353卷第175-178頁）、
    證人楊嘉銘提供之與被告通訊軟體messager對話紀錄（警43
    53卷第197-214頁）、B帳戶開戶資料及交易明細（警4353卷
    第215-217頁）、C帳戶開戶資料及交易明細（警4353卷第21
    8-220頁）、告訴人陳玫修提供之匯款紀錄（警4353卷第384
    -387頁）、告訴人陳玫修提供通訊軟體LINE對話紀錄截圖（
    警4353卷第388-401頁）、指認犯罪嫌疑人紀錄表(指認人楊
    嘉銘)（警4416卷第37-39頁）、165連線協請金融機構暫行
    圈存疑似詐欺款項通報單（警4416卷第69頁）、告訴人楊淑
    美郵政跨行匯款申請書（警4416卷第85頁）、告訴人楊淑美
    提供之通訊軟體LINE對話紀錄畫面截圖（警4416卷第87頁）
    、告訴人賴家瑩提供之通訊軟體LINE及messenger對話紀錄
    畫面截圖（警4416卷第89-97頁）、告訴人賴家瑩提供之詐
    欺網站之畫面截圖（警4416卷第99頁）、告訴人賴家瑩提供
    之匯款紀錄截圖及金融卡影本（警4416卷第101-103頁）、
    指認犯罪嫌疑人紀錄表（指認人鐘敏榕）（偵2509卷第15-1
    7頁）、告訴人曾映樺提供之匯款紀錄畫面截圖（偵2509卷
    第43-51頁）、告訴人曾映樺所有之台新銀行存摺封面及交
    易明細（偵2509卷第53-57頁）、玉山銀行新台幣存款憑條
    （存款人丁○○）（金訴161卷第37頁）等在卷可稽，足認被
    告之任意性自白與事實相符，堪予採信。從而，本案事證明
    確，被告之犯行均堪認定，應予依法論科。
(二)犯罪事實擴張部分：查被告所提供之A帳戶，除有告訴人甲○○、丙○○、乙○○、丁○○因遭騙而匯入上開款項進A帳戶外，告
    訴人曾映樺因遭詐欺而將款項匯入A帳戶部分，依現行實務
    見解，乃以單一幫助行為，幫助該不明成年男子使數被害人
    將款項匯入A帳戶，觸犯數個幫助詐欺取罪（最高法院九十
    八年度臺非字第三○號判決、臺灣高等法院暨所屬法院九六
    年法律座談會研討結論參照），為實質上一罪關係，依刑事
    訴訟法第267條規定，本院自得擴張此部分之犯罪事實，併
    予審理。
(三)移送併案部分：臺灣嘉義地方檢察署檢察官111年度偵字第5
    917、8547號併辦意旨書所載之事實，核與上開犯罪事實一
    （一）⒋、（二）⒈至⒊相同（同一被害人），屬事實上同一
    案件，是上開併案審理部分，本院自應併予審理。
三、論罪科刑：
(一)按刑法上之幫助犯，係指以幫助之意思，對於正犯資以助力
    ，而未參與實施犯罪之行為者而言（最高法院49年台上字第
    77號判例參照）。查被告先分別自鍾敏榕、楊嘉銘處收購上
    開A、B、C帳戶存摺、提款卡及密碼，再分別轉售予不明成
    年男子、林盈利及所屬詐欺集團，容任該不明成年男子、林
    盈利及所屬詐欺集團以之為詐欺取財工具，被告所為，係非
    刑法第339條第1項詐欺取財罪或洗錢防制法第2條各款洗錢
    行為態樣之構成要件行為，僅對於詐欺取財不法份子遂行犯
    罪（包含前階段之詐欺取財犯罪，與收取詐欺取財所得後製
    造金流斷點而使正犯難以遭查獲，且不法所得去向遭隱匿而
    無從追索之洗錢犯罪）資以助力，而被告雖已預見所收購之
    A、B、C帳戶可能會被作為詐欺取財之犯罪工具，然被告於
    本院審理時均稱：我不清楚該不明成年男子、林盈利及所屬
    詐欺集團是用何種方式對本案被害人詐騙等語（金訴卷第21
    7頁），檢察官亦無提出證據證明被告有何居中聯繫處理而
    與該不明成年男子、林盈利及所屬詐欺集團間有相互補充或
    居於領導地位，或對該不明成年男子、林盈利及所屬詐欺集
    團之本案詐欺犯行有何不可或缺之重要環節有所參與，而認
    為具有功能性之犯罪支配可言，則被告僅提供A、B、C帳戶
    與該不明成年男子、林盈利及所屬詐欺集團，使該不明成年
    男子、林盈利及所屬詐欺集團持以詐欺本案告訴人等，僅係
    對詐欺犯行提供助力，而從事犯罪構成要件以外之行為，復
    無其他積極證據足證被告係以正犯而非以幫助犯之犯意參與
    犯罪，自應適用有利於被告之法律規定，足認被告所為係幫
    助犯，而非正犯行為甚明。因此，起訴及追加起訴法條容有
    誤會，惟其基本事實同一，本院自得變更起訴法條，且經本
    院審理中當庭告知被告（金訴卷第179頁）並為起訴法條變
    更，已無礙被告防禦權之充分行使，附此敘明。
(二)被告於不同時間、地點分別提供上開A、B、C帳戶（其中B、
    C帳戶為同時提供），而分別用於詐欺告訴人8人等使用，故
    被告係分別以二幫助行為侵害數法益，並觸犯數個罪名，為
    想像競合犯，均依刑法第55條前段之規定，各從一重之幫助
    犯洗錢罪論處。次被告所為分別提供2帳戶之行為，其犯意
    個別，行為互異，應分論併罰。又被告僅係幫助他人實行洗
    錢罪，為幫助犯，均依刑法第30條第2項規定，按洗錢罪正
    犯之刑予以減輕。
(三)刑之減輕：被告於本院審理時已自白犯罪，被告所犯之二罪
    應均依洗錢防制法第16條第2項規定減輕其刑，而與幫助犯
    之部分依刑法第70條規定遞減輕其刑。
(四)爰審酌社會上以各種方式徵求他人金融帳戶進行詐欺取財以
    逃避追訴、查緝之歪風猖獗，不法份子多利用人頭帳戶犯罪
    致警方追緝困難，詐欺事件層出不窮、手法日益翻新，政府
    及相關單位無不窮盡心力追查、防堵，大眾傳播媒體更屢屢
    報導民眾被詐欺之新聞，被告應已預見其所收購之A、B、C
    帳戶提供予該不明成年男子、林盈利及所屬詐欺集團，可能
    遭用以從事詐欺取財收受、領取不法所得，使得實際從事詐
    欺取財之犯罪者難以查獲，而犯罪不法所得也無從追索，竟
    貪圖報酬而收購A、B、C帳戶，分別造成告訴人8人遭騙，致
    使憑藉詐欺取財之不法份子氣焰更張，得以更肆無忌憚持續
    實行犯罪，而贓款或詐欺取財正犯追查更顯困難，非僅對於
    受害民眾造成無端損害，對於社會治安、民眾間互信及金融
    交易秩序亦有相當之危害性，兼衡本案情節、使用之犯罪手
    段，被告已與告訴人丙○○、乙○○達成調解（調解金額分別為
    丙○○150,000元、乙○○180,000元），應認有補償告訴人丙○○
    、乙○○之意，有本院111年11月30日調解筆錄在卷可參（金
    訴卷第120-1至120-4頁），然尚未與其餘告訴人6人等達成
    調解以賠償其等損害等情，暨被告於本院審理時自承高中肄
    業、未婚無子女、務農（挖蓮藕）等語（金訴卷第217頁）
    等一切情狀，分別就本案所犯二罪量處如主文第一項所示之
    刑，並均諭知罰金易服勞役之折算標準。復考量被告本案所
    犯各罪類型均為財產犯罪、其情節、不法與罪責程度，及對
    其施以矯正之必要性，本於罪責相當之要求，定應執行刑如
    主文第一項所示，且就所定應執行刑中罰金刑部分，併諭知
    易服勞役之折算標準。
(五)沒收：
　⒈查被告本案使用與鐘敏榕、楊嘉銘聯繫使用之未扣案門號000
    0000000號（含SIM卡1張）手機1支：
　　據被告自承係用於本案聯繫使用之物，且為其所有（金訴卷
    第217頁），爰依刑法第38條第2項前段、第4項規定宣告沒
    收，並於全部或一部不能沒收或不宜執行沒收時，追徵其價
    額。
  ⒉犯罪所得沒收：
　　查被告自述就收購A帳戶部分，獲得5,000元之報酬，收購B
    、C帳戶部分，獲得20,000元之報酬等語（金訴卷第216頁）
    ，分別為被告本案二次犯行之犯罪所得，均未扣案，依刑法
    第38條之1第1項前段、第3項宣告沒收，於全部或一部不能
    沒收或不宜執行沒收時，追徵其價額。
　⒊至告訴人8人受騙而分別匯入A、B、C帳戶之款項，固為洗錢
    防制法第14條第1項之洗錢罪所掩飾、隱匿之財物，惟上開
    款項並非由被告提領、持有，要難認屬被告所有之財物，自
    無從依洗錢防制法第18條第1項規定宣告沒收。
　⒋未扣案A、B、C帳戶存摺、提款卡，固係供被告各交付與不明
    男子及林盈利為本案犯行使用，惟該等存摺、提款卡乃帳戶
    申設人鐘敏榕、楊嘉銘所有，非被告所有，且現亦非被告所
    持有，爰不予宣告沒收，併此敘明。　
四、追加起訴中，就告訴人曾映樺部分公訴不受理：
一、追加起訴意旨略以：被告就上開提供A帳戶資料交與姓名不
    明之成年男子詐欺告訴人曾映樺之犯行，另與該姓名不明之
    成年男子（追加起訴認該男子綽號為「大頭」，然被告於偵
    查及審理時均稱交給「曾宥菘」，惟此部分卷內並無證據得
    證明，故本院仍稱「該姓名不明之成年男子」）及其他不詳
    詐欺集團成員間，係共同犯三人以上詐欺取財罪及一般洗錢
    罪嫌等語。
二、然按已經提起公訴或自訴之案件，在同一法院重行起訴者，
    應諭知不受理之判決，刑事訴訟法第303條第2款定有明文。
    本案檢察官雖就告訴人曾映樺部分追加起訴，然本案被告所
    為上開提供A帳戶之犯行，業經本院認定為幫助行為如前述
    ，則被告於檢察官追加起訴中所提及提供A帳戶，並遭該姓
    名不明之成年男子詐欺告訴人曾映樺之犯罪事實，與原起訴
    書中被告提供同一之A帳戶犯行，有想像競合犯之裁判上一
    罪關係，而應為原起訴效力所及，本院本應併與審理，即不
    得再行起訴，檢察官誤將上開犯罪事實追加起訴，即於法不
    合，應為不受理判決如主文第二項所示。　　　　
據上論斷，應依刑事訴訟法第299條第1項前段、第300條、第303
條第2款（本案依刑事判決精簡原則，僅記載程序法條文），判
決如主文。
本案經檢察官王輝興提起公訴、移送併辦及追加起訴，檢察官李
昕諭移送併辦，檢察官陳昱奉、林津鋒到庭執行職務。
中　　華　　民　　國　　111 　年　　12　　月　　13　　日
                  刑事第九庭  審判長法　官　康敏郎
　　　　　　　　　                  法  官  簡仲頤
　　　　　　　　　                  法  官  沈芳伃
以上正本證明與原本無異。
如不服本判決應於收受判決後20日內向本院提出上訴書狀，並應敘述具體理由；其未敘述上訴理由者，應於上訴期間屆滿後20日內向本院補提理由書（均須按他造當事人之人數附繕本）「切勿逕送上級法院」。告訴人或被害人如對於本判決不服者，應具備理由請求檢察官上訴，其上訴期間之計算係以檢察官收受判決正本之日期為準。　　　　　　　　　　　　　　　　　　
中　　華　　民　　國　　111 　年　　12　　月　　13　　日
                                    書記官　張簡純靜
【論罪條文】　
《中華民國刑法第30條》
幫助他人實行犯罪行為者，為幫助犯。雖他人不知幫助之情者，
亦同。
幫助犯之處罰，得按正犯之刑減輕之。

《中華民國刑法第339條》
意圖為自己或第三人不法之所有，以詐術使人將本人或第三人之
物交付者，處5年以下有期徒刑、拘役或科或併科50萬元以下罰
金。
以前項方法得財產上不法之利益或使第三人得之者，亦同。
前二項之未遂犯罰之。

《洗錢防制法第14條第1項》
有第二條各款所列洗錢行為者，處七年以下有期徒刑，併科新臺
幣五百萬元以下罰金。
前項之未遂犯罰之。
前二項情形，不得科以超過其特定犯罪所定最重本刑之刑。